臺灣雲林地方法院刑事判決　　　　　　　100年度訴字第143號
公　訴　人　臺灣雲林地方法院檢察署檢察官
被　　　告　蔡健鴻
上列被告因違反毒品危害防制條例案件，經檢察官提起公訴（99
年度毒偵字第1260號），被告於準備程序中就被訴事實為有罪之
陳述，本院改依簡式審判程序審理，判決如下：
    主  文
蔡健鴻施用第一級毒品，累犯，處有期徒刑玖月，扣案如附表編
號(一)所示之物均沒收銷燬，扣案如附表編號(二)所示之物均沒收。
又施用第二級毒品，累犯，處有期徒刑伍月。應執行有期徒刑壹
年，扣案如附表編號(一)所示之物均沒收銷燬，扣案如附表編號(二)
所示之物均沒收。
    犯罪事實
一、蔡健鴻前因施用毒品案件，經觀察、勒戒後，認有繼續施用
    毒品之傾向，經送入戒治處所強制戒治，於民國91年3 月13
    日停止其處分付保護管束出監，於91年9 月24日期滿，並由
    臺灣雲林地方法院檢察署檢察官於91年11月5 日，以91年度
    戒毒偵字第106 號為不起訴處分確定。(一)因施用第一、二級
    毒品案件，經本院以94年度訴字第564 號分別判處有期徒刑
    1 年、7 月確定。(二)復因施用第一、二級毒品案件，經本院
    以95年度訴字第891 號分別判處有期徒刑1 年、8 月確定。
    【(三)上開(一)、(二)案件，嗣經本院以96年度聲減字第355 號裁
    定，分別減刑，並就(一)案件減得之刑定其應執行刑為有期
    徒刑8 月又15日，就(二)案件減得之刑定其應執行刑為有期
    徒刑9 月確定】。(四)復因2 次轉讓第二級毒品案件，經本院
    以96年度訴字第278 號分別判處有期徒刑7 月、7 月確定。
    【(五)嗣經本院以96年度聲減字第1204號裁定，就上開(四)案件
    分別減刑，並與上開(三)案件定其應執行刑為有期徒刑1 年
    3 月確定】。上開(三)案件與(五)案件接續執行，於97年9 月
    3 日縮刑期滿執行完畢。詎仍不知悔改，分別基於施用第一
    級毒品海洛因及第二級毒品甲基安非他命之犯意，於99年9
    月14日14時許，在其雲林縣四湖鄉箔東村箔子寮5 號住處，
    分別以將第一級毒品海洛因摻水置於針筒內注射血管之方式
    ，及以將第二級毒品甲基安非他命置於玻璃球內，用火燒烤
    後吸食其煙霧之方式，施用第一級毒品海洛因及第二級毒品
    甲基安非他命各1 次。嗣蔡健鴻因另犯妨害自由及施用第一
    、二級毒品案件，經臺灣臺南地方法院及臺灣雲林地方法院
    檢察署發布通緝，為警於99年9 月14日18時許，在雲林縣口
    湖鄉○○村○○路福安宮前黃昏市場緝獲，並自蔡健鴻身上
    扣得如附表所示之物。嗣於99年9 月14日18時30分許，採集
    尿液送驗，檢驗結果呈毒品可待因、嗎啡及甲基安非他命陽
    性反應，而查悉上情。
二、案經雲林縣警察局北港分局報告臺灣雲林地方法院檢察署檢
    察官偵查起訴。
    理  由
一、本件係經被告蔡健鴻於準備程序期日為有罪之陳述，而經本
    院合議庭裁定由受命法官獨任以簡式審判程序加以審理，此
    有本院100 年3 月11日準備程序筆錄一份附卷足憑，則依據
    刑事訴訟法第273 條之2 、同法第159 條第2 項之規定，不
    適用傳聞法則有關限制證據能力之相關規定，合先敘明。
二、被告蔡健鴻之上開犯罪事實，除有其於警詢、偵訊及本院審
    理時之自白外，尚有下列證據可佐：
    (一)雲林縣警察局北港分局偵辦毒品危害防制條例案件尿液送
      驗對照表1 紙（偵卷第36頁）。
    (二)正修科技大學超微量研究科技中心尿液檢驗報告（報告編
      號：R00-0000-000號）1 紙（偵卷第35頁）。
    (三)法務部調查局濫用藥物實驗室100 年1 月13日調科壹字第
      10023002150 號鑑定書1 紙（偵卷第39頁）及扣案如附表
      所示之物。
    (四)臺灣高等法院被告前案紀錄表1 份。證明：被告有犯罪事
      實欄所載施用毒品案件，經觀察、勒戒及強制戒治紀錄，
      並於觀察、勒戒及強制戒治執行完畢後，5 年內再次施用
      毒品之情形。故此次再犯本件施用毒品罪，已非毒品危害
      防制條例第20條第3 項所定「5 年後再犯」之情形，仍應
      依同條例第10條第1 項、第2 項之規定處罰（最高法院95
      年度第7 次刑事庭會議決定文參照）。
    綜上，本件事證明確，被告犯行堪以認定，應依法論科。
三、論罪科刑：
    (一)查海洛因及甲基安非他命，分別係毒品危害防制條例第2
      條第2 項第1 款、第2 款規定之第一級與第二級毒品。是
      核被告蔡健鴻所為施用海洛因部分，係犯毒品危害防制條
      例第10條第1 項之施用第一級毒品罪；施用甲基安非他命
      部分，係犯同條例第10條第2 項之施用第二級毒品罪。被
      告非法持有第一級、第二級毒品之低度行為，已分別為其
      施用之高度行為所吸收，均不另論罪。被告所犯施用第一
      級毒品罪與施用第二級毒品罪，犯意個別，罪名互異，應
      分論併罰。
    (二)再被告有如犯罪事實欄所載徒刑執行完畢之前科紀錄，有
      卷附臺灣高等法院被告前案紀錄表可按，其於受徒刑之執
      行完畢後，5 年以內故意再犯本案2 件有期徒刑以上之罪
      ，均為累犯，皆應依刑法第47條第1 項規定加重其刑。
    (三)爰審酌被告前有多次施用第一、二級毒品及轉讓第二級毒
      品等前科，有臺灣高等法院被告前案紀錄表在卷可考，可
      見素行不佳，竟仍一再施用海洛因及甲基安非他命，顯見
      先前所受保安處分及刑之執行均未收矯治、警惕之效，亦
      未見悔過自新之意，被告既無確實戒毒之決心，已難自拔
      ，自應施以相當之刑罰，以期收教化之功能，並協助其戒
      去毒癮，兼衡被告犯後於本院審理時坦承犯行，堪見已有
      悔意，暨檢察官具體求處有期徒刑1 年（合併定應執行刑
      ）等一切情狀，分別量處如主文所示之刑，並定其應執行
      之刑。
    (四)沒收部分：
      1.扣案如附表編號(一)所示之第一級毒品海洛因4 包，應依
        毒品危害防制條例第18條第1 項前段規定，沒收銷燬之
        。另包裹上開毒品之包裝袋，縱使與毒品分離秤重，一
        般而言，仍會有極微量毒品殘渣殘留在原包裝袋上，無
        法完全析離，是均應認屬於毒品之一部分，而併予沒收
        銷燬。
      2.扣案如附表編號(二)之1.所示之注射針筒2 支，為被告所
        有，供本件施用第一級毒品海洛因所用之物，業據被告
        供明在卷（本院卷第26頁反面），應依刑法第38條第1
        項第2 款規定宣告沒收。另扣案如附表編號(二)之2.所示
        之注射針筒21支，為被告所有，預備供施用第一級毒品
        海洛因所用之物，亦據被告供明在卷（同上卷第26頁反
        面），亦應依刑法第38條第1 項第2 款規定宣告沒收。
據上論斷，應依刑事訴訟法第299 條第1 項前段、第273 條之1
第1 項，毒品危害防制條例第10條第1 項、第2 項、第18條第1
項前段，刑法第11條前段、第47條第1 項、第51條第5 款、第9
款、第38條第1 項第2 款，判決如主文。
本案經檢察官魏偕到庭執行職務。
中    華    民    國   100    年    3     月    25    日
                  刑事第六庭    法  官  陳美利
以上正本證明與原本無異。
如不服本判決應於收受判決後10日內向本院提出上訴書狀，並應
敘述具體理由；其未敘述上訴理由者，應於上訴期間屆滿後20日
內向本院補提理由書（均須按他造當事人之人數附繕本）。「切
勿逕送上級法院」。
                                書記官  王秀如
中    華    民    國   100    年    3     月    25    日
附錄本案論罪科刑條文：
毒品危害防制條例第10條
施用第一級毒品者，處 6 月以上 5 年以下有期徒刑。
施用第二級毒品者，處 3 年以下有期徒刑。
附表：
┌──┬───────────────────────┐
│編號│內容                                          │
├──┼───────────────────────┤
│ (一) │1.第一級毒品海洛因1 包（驗餘淨重0.12公克，空包│
│    │  裝重0.28公克，含包裝袋1 個）。              │
│    │2.第一級毒品海洛因3 包（合計驗餘淨重1.50公克，│
│    │  空包袋總重0.76公克，純質淨重1.19公克，含包裝│
│    │  袋3 個）。                                  │
├──┼───────────────────────┤
│ (二) │1.已使用之注射針筒2 支。                      │
│    │2.未使用之注射針筒21支。                      │
└──┴───────────────────────┘